---
title: '2019-04-03'
author: "林茂廷"
date: "3/31/2019"
output: html_document
---

```{r setup, include=FALSE}
knitr::opts_chunk$set(echo = TRUE)
```

#指定
將字串小名、小花、曉華組成"向量"指定給叫做x3和y3的兩個變數
```{r}
x3 <- c("小明","小花")
y3 <- c("小明","小華")
z3 <- c(7L,5L,8L)
```
#查看x3,z3的變數型態
```{r}
class(x3)
class(z3)
```


#==和!=
==真正意義的左邊=右邊(而非指定)
!的意思negation(否定)
和==相反
```{r}
x3 == y3
x3 != y3
```

#! negation
可以放在整個邏輯論述的開頭，會把整個邏輯做「反向」的變化
(>,<,>=,<=都可以使用neagation)
```{r}
x3 == y3
!(x3 == y3)
```
#%in%: 屬於
x4為想要判斷的向量
y4為集合
想要判斷的向量元素是否屬於後者的集合內
y4用來定義集合的範圍
x4裡面的三個數值1,5,8是否屬於y4
```{r}
x4 <- c(1,5,8)
y4 <- c(5,8)

x4 %in% y4
```

```{r}
x5 <- c("台北市","新北市","高雄市")
y5 <- c("台北市","新北市")

x5 %in% y5
```

#缺失資料要小心
不能直接用=去判斷，要用is.na()去確認資料裡面是否有NA
NaN(not a number)->is.nan()
沒有蒐集到該資料值的情境
```{r}
x6 <- c("哈哈",NA)
x6
is.na(x6)
x7 <- c(7,0/0)
x7
is.nan(x7)
!(is.nan(x7))
```

#先引入資料
會有一段程式碼去引進外部資料
```{r}
library(readr)
exData2 <- read_csv("https://raw.githubusercontent.com/tpemartin/github-data/master/exData2.csv")
currency <- exData2$幣別
```

#右邊 environment紀錄變數
像是exdata2可以展開
currency則不可以展開，只能在此側輸入currency讓它顯示
#檢查前六個值
```{r}
currency
head(currency) # head 會顯示物件前六個元素值。
```

#複習factor
R represents categorical data with factors.(使用factor去呈現/儲存類別性資料)
A factor is an integer vector(整數向量) with a **levels** attribute.
```{r}
studentMajors <- factor(
  c("經濟系", "經濟系", "法律系"))
studentMajors 
#When you view a factor, R displays not the integers, but the values associated with them
  typeof(studentMajors)
  #R是怎麼儲存studentMajors這個物件
  levels(studentMajors)
  #幾種類別
  as.integer(studentMajors)

```



#問題:請問這裡有幾種匯率(10:55)
當出現"幾種"的字眼，這個物件的class(類別)應該會是vector(因為只有vector可以儲存一個以上的值)
如果有一個物件是factor class，就有誘因去檢查她的levels(屬性)，他的分類對照表，levels顯示factor class裡面有幾類

#檢查發現->沒有類別
沒有levels類別(null)，因為currency進來的時候並沒有把幣別當作類別資料
```{r}
levels(currency)
```

#檢查類別
資料一進來並沒有被當成factor class(類別資料)，而被當作是character
所以並非類別資料(factor class)，沒有level，所以有必要更正他變成factor class
```{r}
class(currency)
```

#更正為factor class
將currency從新定義，利用舊的currency物件來進行as.class的變更
as.類別名稱->去改變一個物件的class
```{r}
currency <- as.factor(currency)
class(currency)
```

#轉換成factor class後可以使用level
```{r}
levels(currency)
```
#測向量長度
length(): 數向量內的元素個數（向量長度）
```{r}
length(levels(currency))
```

#兩個變數:step1、step2
```{r}
step1_extractLevelsVector <- levels(currency)
step1_extractLevelsVector
```

```{r}
step2_countVectorLength <- length(step1_extractLevelsVector)
```

```{r}
step2_countVectorLength
```

多少筆日元資料
currency

```{r}
head(currency)
levels(currency)
```

```{r}
currency2 <- c("日元","美元","日元")
currency2
```

```{r}
sum(currency2 == "日元")
```

```{r}
head(currency)
currency == "日圓JPY/USD"
sum(currency == "日圓JPY/USD")
```

# 5.4 Logical Operators&
and(&)同時成立
OR(|)其中一個成立
NOT(!)true改false,false改true

```{r}
x5 <- c("台北市","新北市","高雄市")
greatTaipei <- c("台北市","新北市")


x5 %in% greatTaipei
!(x5 %in% greatTaipei)
```

```{r}
y5 <- c("女","男","女")

y5=="女"
```

```{r}
!(y5=="女")
```

> 圈圏是要圏出"Relational Operation"為真的元素在物件內的「位置」
[1]TTF
[2]TFT
[3]TFF
```{r}
x5 %in% greatTaipei
y5 == "女"
(x5 %in% greatTaipei) & (y5=="女") # 同時（&）來自於greatTaipei 又是 女 性。
```

#第幾筆為true
剛剛圈出true的位置，但有時候你會想知道是第幾個
```{r}
which((x5 %in% greatTaipei) & (y5=="女"))
```

```{r}
x5
y5
```

```{r}
(x5 %in% greatTaipei)
(y5=="女")
(x5 %in% greatTaipei) | (y5=="女")
```


```{r}
which((x5 %in% greatTaipei) | (y5=="女"))
```

#xor只滿足其中一個的
交集以外，但卻被其中一個圈圈圈住的
```{r}
x5 %in% greatTaipei
y5=="女"
xor(x5 %in% greatTaipei, y5=="女")
```



```{r}
which(xor(x5 %in% greatTaipei, y5=="女"))
```


綜合練習
```{r}
library(readr)
exData2 <- read_csv("https://raw.githubusercontent.com/tpemartin/github-data/master/exData2.csv")
date <- as.character(exData2$期間)
currency <- exData2$幣別
exchangeRate <- exData2$匯率
```

請把date的class存成date class
```{r}
class(date)
```

```{r}
head(date)
```

```{r}
library(lubridate)
date <- ymd(date)
```

```{r}
class(date)
```

1980-08-01之後的資料有多少筆。

```{r}
isAfter19800801 <-
  date >= ymd("1980-08-01")
isAfter19800801
```


```{r}
head(as.integer(date))
as.integer(ymd("1980-08-01"))
head(date >= ymd("1980-08-01"))
```

```{r}
class(isAfter19800801)
```

```{r}
sum(isAfter19800801)
```


幣別為“歐元USD/EUR”的資料有多少筆。
```{r}
head(currency)

```

```{r}
head(currency == "歐元USD/EUR")

isEURO <- currency == "歐元USD/EUR"
```

```{r}
sum(isEURO)
```


有將currency轉成factor class
```{r}
currency <- as.factor(currency)
```

```{r}
isEURO <- currency == "歐元USD/EUR"
sum(isEURO)
```

exchangeRate有多少筆NA
```{r}
isExchangeRateNA <-
  is.na(exchangeRate)
sum(isExchangeRateNA)
```

排除NA後，幣別為“歐元USD/EUR”的資料有多少筆

```{r}
isNotNA <- !is.na(exchangeRate)
isEuro <- currency == "歐元USD/EUR"
```


```{r}
satisfyBoth <- isNotNA & isEuro
sum(satisfyBoth)
```

另一種先不存成isNotNA, isEuro的寫法
```{r}
satifyBoth <-
  !is.na(exchangeRate) & currency == "歐元USD/EUR"
sum(satisfyBoth)
```


```{r}
library(readr)
transcriptDataFinal <- read_csv("https://raw.githubusercontent.com/tpemartin/github-data/master/transcriptDataFinal.csv")
courseType <- transcriptDataFinal$`必選修類別（必∕選∕通）`
major <- transcriptDataFinal$學系
studentID <- transcriptDataFinal$學號
grade <- transcriptDataFinal$學期成績
```

有多少筆資料是來自經濟學系
```{r}
sum(major == "經濟學系")
```

學號“5bdS6977b”同學修了多少課
```{r}
sum(studentID == "5bdS6977b")
```

學號“5bdS6977b”有多少科成績及格
```{r}
sum(
  studentID == "5bdS6977b" &
    grade >= 60
)
```

資料來自經濟學系學生且為選修課
```{r}
sum(
  major == "經濟學系" &
    courseType == "選"
)
```

經濟學系學生且必修課程中，成經不及格佔多少比例
1. 經濟學系學生且必修課程有多少筆
```{r}
sum(
  major == "經濟學系" &
    courseType == "必"
) -> 分母
分母
```

2. 其中成績不及格佔多少比例
```{r}
sum(
  major == "經濟學系" &
    courseType == "必" &
    grade < 60
) -> 分子
分子
```

```{r}
分子/分母
```













































