---
title: '2019-04-24'
author: "林茂廷"
date: "4/24/2019"
output: html_document
---
#matrix
Matrix只是vector的一種新的排列形式，雖然它的class自成一格為matrix，但它的type依然會是它架構根源的atomic vector形式。
※只是賦予它新的class，視覺上看起來像矩陣，但R還是用vector去看他(vector是R語言的基本儲存單位))
```{r}
Mat1 <- matrix(c(1:6),2,3)
#使用matrix這個函數
#OOOO <- matrix(c(1:6),2,3)
#利用2*3的方式去儲存
#先縱再橫
#縱*橫
Mat1
Mat1[[2]]
Mat1[[6]]
```
#Matrix
Matrix只是vector的一種新的排列形式，雖然它的class自成一格為matrix，但它的type依然會是它架構根源的atomic vector形式。
Matrix只能針對Atomic vector去產生方形資料的幻覺，list若要產生方形視覺，必須透過data frame
```{r}
class(Mat1)
#Matrix的class雖然是一個獨特的、自己的class
typeof(Mat1)
#但真正在儲存他，並非以全新的資料型態，把他當integer在儲存
```

```{r}
Mat2 <- matrix(
  c("a","b","c","d"), 2, 2
  #利用2*2的方式去儲存
  
)
class(Mat2)
#類別會是matrix
typeof(Mat2)
#儲存的資料型態會是字串
#matrix(要儲存的東西，縱，橫)
Mat2
Mat2[[3]]
Mat2[2,]
#[2,] "b"  "d" 
#[O,](一個中括號+逗號)方形資料獨有的取法
#方形資料的幻覺
Mat2[,1]
#答案應該是ab
Mat2[c(T,F,F,T)]
Mat2[c(1,4)]
#要不要取可以用邏輯向量來取出他
```

#test1
#atomic vector(c(?,<))的矩陣形式用matrix去呈現
```{r}
test_matrix <- matrix(c("姓名","王曉明","陳大同","成績",75,62),3,2)
test_matrix
```

#list才是真正儲存的
data.frame資料幻覺，讓你更容易視覺化
```{r}
StuList <- list(
  學號=c(172,214,322,425,517),
  姓名=c("小明","大雄","胖虎","小新","大白"),
  成績=c(80,60,90,70,50)
  )
#StuList是一個list
StuList 
```
#dataframe
dataframe若有一個欄位為character vector會自動轉成factor，不會保留character vector的性質
※factor的特性有levels
```{r}
StuDF <- data.frame(
  學號=c(172,214,322,425,517),
  姓名=c("小明","大雄","胖虎","小新","大白"),
  成績=c(80,60,90,70,50)
  )
#本來是list()，現在改成data.frame
#一開始就不要寫list，換成data.frame()，但就算改寫，list才是R真正再記憶的
#data frame比較清楚其相對應的關係(資料幻覺)，每個欄位是list裡面的一個元素而已
StuDF 
```
#資料幻覺
dataframe相對應list
Matrix相對應atomic vector
```{r}
class(StuDF)
typeof(StuDF)
```

#取出胖虎
[.]是用來取出一群元素
```{r}
StuDF[2,]
StuDF[,2]
StuDF[[2]]
StuDF[["姓名"]][[3]]
#extraction[[]]後面還可已延伸->[[]][[]]
```

#dataframe碰到charctor會自動變成factor，就要用as.character改回來

$要用變數名稱延伸萃取(也可以用來取))
```{r}
class(StuDF$姓名)
#[1] "factor"
StuDF$姓名 <- as.character(StuDF$姓名)
class(StuDF$姓名)
```
#另一種方式，創造dataframe時，就把預設值改掉，叫他不要自動轉為factor
as.data.frame(StuList,stringsAsFactors = F) -> StuDF4
```{r}
class(StuList)
#list
StuList
as.data.frame(StuList) -> StuDF3
#改以dataframe呈現
class(StuDF3$姓名)
#factor
StuDF3
as.data.frame(StuList,stringsAsFactors = F) -> StuDF4
######################################!!!!!!
class(StuDF4)
#dataframe
StuDF4
class(StuDF4$姓名)
#character
```

#Matrix->為atomic vector創造資料幻覺
[]一個中括號是用來取一群元素
```{r}
LETTERS 
# character vector,R內設元素值為英文字母群
chosenLETTERS <- LETTERS[1:15]
chosenLETTERS
#atomic vector
matObj1 <- matrix(chosenLETTERS,5,3)
#atomic vector可用matrix去進行視覺幻化
#matrix作用的vector是chosenLETTERS,以5*3
matObj1
```
#Matrix和dataframe的取出方式
都可以用[]
※[]可以取一個也可以取一群，但是取一個的話最好使用兩個中括號[[]]
[c("greenbox")]
[1]
[c(1)]
[c(T)]

```{r}

chosenLETTERS[[8]]
matObj1[8]
```

matObj1[3,2] 
matObj1[c(F,F,TRUE,F,F),c(F,TRUE,F)]
```{r}
matObj1
matObj1[3,2] 
#和matObj1[c(3,2)]是不一樣的
matObj1[c(3,2)]
matObj1[c(F,F,TRUE,F,F),c(F,TRUE,F)]
#第三縱列的第二
```

######
row=c(1,5)第一和第五行
column=c(2,3)第二和第三航
6,10,11,15
```{r}
matObj1[c(1,5),c(2,3)]
matrix(matObj1[c(F,F,F,F,F,T,F,F,F,T,T,F,F,F,T)],2,2)
matObj1[c(T,F,F,F,T),c(F,T,T)]
matObj1[c(T,F,F,F,T),c(2,3)]
```
#tolower
#toupper
再一個請使用者輸入的情境時，自動將他輸入的東西進行轉化
常用的轉換
```{r}
LETTERS
chosenLETTERS <- LETTERS[1:8]
m <- matrix(chosenLETTERS,2,4)
m
tolower(m) # 轉成小寫
m
toupper(m) # 轉成大寫
m
```

```{r}
library(readr)
classSurvey <- read_csv("https://raw.githubusercontent.com/tpemartin/github-data/master/classSurvey.csv")
```

```{r}
class(classSurvey)
```
取出**性別，本學期學分數**
從data frame視覺角度
```{r}
class(classSurvey)
#as.data.frame(classSurvey[c(4,5)])
classSurvey[c(4,5)]
classSurvey[c(1:60),c(4,5)]
classSurvey[c(1:60),c(F,F,F,T,T,F)]
classSurvey[,4:5]
classSurvey[,c(4,5)]
classSurvey[,c(F,F,F,T,T,F)]
```

從R的角度（即單純list vector角度）
```{r}
# classSurvey[]
classSurvey[c("性別","本學期學分數")]
```
















