---
title: '2019-04-10'
author: "林茂廷"
date: "4/10/2019"
output: html_document
---
5.5Operation on string(字串的操作)
字串比較常見的操作->subset,join,split
資料裡面有很多個課程，只挑出帶有經濟學這三個字眼的課程
#Subset->挑出一部分的字串內容
#Join->字串去做Join(合併)的動作，並且合併加上分隔號、符號等
將兩個字串向量、合併成一個字串向量
#Split剛好跟join相反，進來的資料本來就是悅+日，但想拆成悅、日兩個分開的字串向量
#Subset->選出裡面符合某種規律的向量
字串的操作->Stringr package(跟文字有關的套既)
```{r setup, include=FALSE}
knitr::opts_chunk$set(echo = TRUE)
```

#先引入(library)該套件(stringr)
```{r}
library(stringr)
```

no package
也可以在這邊用下指令的方式引進該package->globalenvironment(下拉)看有沒有正確引入
※可以到右側environment的panel
  ※像是base基本上會自動仔入(包含sum.length等fuction)
```{r}
install.packages("stringr")
```

#subset
我要一個向量(c)裡面放的是"balbalblalba"這幾個字串，將這個字串向量命名為course，用逗號相連
```{r}
course <- c("個體經濟學","投資學","總體經濟學")
course #看看course裡面放什麼
str_subset(course,"經濟學") #subset挑出course裡面有出現經濟學這個規律的
```
#detect()
另一個函數叫做detect
給他string和pattern
detect是給你true/false，tellsyou有沒有符合規律
```{r}
course
str_detect(course,"經濟學")
```

#test-1
```{r}
tea <- c("紅茶","奶茶","咖啡","綠茶")
tea
tea <- str_subset(tea,"茶")
tea
```

#test-2
```{r}
tea <- c("紅茶","奶茶","咖啡","綠茶")
tea
tea <- str_detect(tea,"茶")
tea
```



str_sub
#每個元素都要取出中間的某一塊
有一群學生的學號，我想要取出學生的系別，4101代表入學年，73是經濟系

```{r}
studentID<-c(
  '410177115','410176080','410174233','410177011','410182045','410176014')
studentID
major <- str_sub(studentID,start = 5L, end = 6L )
major
admin_yr <- str_sub(studentID,start = 2, end = -6)
admin_yr
```





```{r}
studentID<-c(
  '410177115','410176080','410174233','410177011','410182045','410176014')
studentID
major<- str_sub(studentID,5,6) # 學系號
major
```

```{r}
studentID
入學年<-str_sub(studentID,2,4)
入學年
```

# join

str_c
```{r}
month <- c("3","4","2")
day <- c("11","5","7")
char1 <- c("月","月","月")
char2 <- c("日","日","日")
month
char1
day 
char2
str_c(month,char1,day,char2)
```

```{r}
str_c(month,c("月"),day,c("日"))
```

```{r}
str_c(month,"月",day,"日")
```


```{r}
month
day
str_c(month,day, sep="-")
```

```{r}
dates <- c("3-11", "4-5",  "2-7")
dates
str_split(dates,"-")
```

str_replace
```{r}
dates
str_replace(dates,"-","月")
```

```{r}
dates2 <- c("3-11-2019", "4-5-2017",  "2-7-2015")
dates2
str_replace(dates2,"-","/")
str_replace_all(dates2,"-","/")
```

```{r}
library(readr)
githubData <- read_csv("https://raw.githubusercontent.com/tpemartin/github-data/master/githubData.csv")
username <- githubData$`GitHub username`[11:16]
reponame <- githubData$`GitHub repo name`[11:16]
```

```{r}
username
reponame
```

```{r}
"https://github.com"
username
reponame
str_c("https://github.com",username,reponame,sep="/")
```

```{r}
"https://github.com"
username[1:2]
reponame[1:2]
str_c("https://github.com",username[1:2],reponame[1:2],sep="/")

```

練習一
```{r}
library(readr)
filmVotingData <- read_csv("https://raw.githubusercontent.com/tpemartin/github-data/master/%E7%AC%AC%E4%B8%89%E5%B1%86%E7%B6%93%E6%BF%9F%E6%92%AD%E5%AE%A2%E7%AB%B6%E8%B3%BD%E5%8F%83%E8%B3%BD%E4%BD%9C%E5%93%81%E6%8A%95%E7%A5%A8%E7%B5%90%E6%9E%9C%E6%A8%A3%E6%9C%AC%20-%20Sheet1.csv")
birthday<-filmVotingData$`出生西元年月日（驗證本人用）`
```


```{r}
birthday[1:2]
y<-str_sub(birthday[1:2],1,4)
m<-str_sub(birthday[1:2],5,6)
d<-str_sub(birthday[1:2],7,8)
y
m
d
bday<-str_c("西元",y,"年",m,"月",d,"日")
bday
```

```{r}
birthday[1:2]
y<-str_sub(birthday[1:2],1,4)
m<-str_sub(birthday[1:2],5,6)
d<-str_sub(birthday[1:2],7,8)
y 
m2 <- str_replace(m,"0","")
d
d2 <- str_replace(d,"0","")
d2
bday<-str_c("西元",y,"年",m2,"月",d2,"日")
bday
```

民國年月
```{r}
民國年月<-c("099/01","099/02","099/03")
```

1. "099/01"變成"099", "01" (str_sub)
```{r}
a <- str_sub(民國年月,2,3)
b <- str_sub(民國年月,4,6)
a
b
```
2."099"變成 99 (hint: as.integer())
3. 99+ 1911
```{r}
c <- as.integer(a)+1911
c
```
4. 2010 變成"2010" (hint: as.character())
5. "2010","01", 合成 "2010/01"
```{r}
c
b
西元年月<- str_c(c,b)
西元年月
```

# Vectors

```{r}
a<-c(1:3) # a <- c(1,2,3)
typeof(a)
a
```

```{r}
aWithNames <- c(
  a1=1,
  a2=2,
  a3=3
)
typeof(aWithNames)
aWithNames
```

List
```{r}
b1<-list("a","b",c(1:10), TRUE)
typeof(b1)
b1
```

```{r}
b2<-list(
  第一個="a",
  第二個="b",
  第三個=c(1:10),
  哈=TRUE)
```

```{r}
b1
b2
```

