---
title: "homework3"
date: "2019-04-19"
output: html_document
params:
  studentID: "你的學號"
  studentName: "你的姓名"
---
# 注意事項

存檔與填寫注意事項：

假設你叫王小明，學號41078392。

  1. 存檔時，請用你的學號當延伸檔名。學號為41078392，則請存成homeworkX-41078392.Rmd, X為這次作業號碼。(記得使用：save with enconding, 然後選utf-8)

  2. 本文檔開始的Frontmatter中，studentID（即key）其value目前為"你的學號"，以上面學號為例則必需改成"41078392"；而studentName（key）其value目前為"你的名字"，以上面名字為例則必需改成"王小明"
  
> 每次作業滿分10分：收到Google行事曆邀請按Yes(接受)得2分，有寫作業於期限內上傳得3分，依作業準確率決定最後5分得分多寡。

> 前述存檔utf-8格式要求與frontmatter要求缺任何一個則扣1分。

> !!! 不使用作業檔作答（例如：作業1有同學拿自己上課練習檔在後面接上作業檔內容；也有同學用new file產生rmd檔懶得刪除新檔案原有文字而在後面亂貼作業檔內容），其答案全部都會算錯（影響改題程式判讀）。

> !!! 「有寫作業於期限內上傳得3分」指得是上傳自己寫的作業檔，上傳空白作業檔或其他不相關檔案用來騙取3分是不可取的行為，抓到該次作業算0分，抓到2次則整學期作業均為0分。

# 題目

請先執以下code chunk, 引入所需packages. 
```{r}
library(lubridate); library(stringr); library(purrr); library(readr)
```

## 作答需知
每一題會有設好的ans chunk，它會有ansxx標籤（如下的ans99），請將你的程式寫在裡面。每一題都需要你把答案存在指定的物件，並在「**最後一行**」打物件名稱。以下例，若答案是`2+3`並要你存在答案物件test裡，那你的程式如下：
```{r}
test <- 2+3 # 答案存在指定test物件
test # 最後一行打指定物件名稱
```

## 1 上櫃公司財報
請讀入以下資料：
```{r data1}
library(readr)
finStatement <- read_csv("http://mopsfin.twse.com.tw/opendata/t187ap06_O_ci.csv")
```

### 1.1 營業利益
變數**營業利益（損失）**是公司本業的利益（若為正值）或損失（若為負值）。請找出有營業損失的公司名稱，存成character class的答案物件loss1Companies。
```{r ans11}
# loss1Companies
```

### 1.2 每股盈餘
請找出每股盈餘為負值的公司名稱，存成character class的答案物件loss2Companies。
```{r ans12}
# loss2Companies
```

### 1.3 單一條件成立

找出

  * 有營業利益卻出現每股盈餘損失；或
  
  * 有營業損失卻出現每股盈餘獲利
  
的公司名稱，存成character class的答案物件only1LossCompanies。

```{r ans13}
# only1LossCompanies
```

### 1.4 子樣本
本題物件為data frame class，使用`[.R,.C]`選出符合上題條件的子樣本，存成data frame class的答案物件subsample。
```{r ans14}
# subsample
```

## 2 展覽資訊

執行以下程序取得來自[政府資料開放平台](https://data.gov.tw/dataset/6012)之台灣展覽資訊：
```{r data2}
library(httr)
exhibitionList <- content(GET("https://cloud.culture.tw/frontsite/trans/SearchShowAction.do?method=doFindTypeJ&category=6"))
```
exhibitionList裡每個元素是一個展覽活動，其內容可使用`str()`來查看。以下是第一個活動的內容：
```{r}
str(exhibitionList[[1]])
```

### 2.1 檢查活動數目

請使用`length()`檢查exhibitionList裡的活動數目，並把數值存在答案物件numExhibitions。
```{r ans21}
# numExhibitions
```

### 2.2 創建活動data frame

在執行前述`str(exhibitionList[[1]])`時，會看展覽1的主要資訊。請建立一個data frame class答案物件df_oneShow：

  * 它只有「七」元素，分別來自於`exhibitionList[[1]]`的title及其showInfo底下的time, location, locationName, price, endTime，和sourceWebName，
  
  * 各元素請使用來源元素相同名稱命名，故`names(df_oneShow)`會有title, time, location, locationName, price, endTime, 及sourceWebName名稱。
  
  * 建立data frame請設定stringsAsFactors=F。


```{r ans22}
# df_oneShow
```

### 2.3 活動創立函數
在前一題中，若我們把程序中的`exhibitionList[[1]]`想成input，而`df_oneShow`是我們要的output，則可以產生function class的答案物件dataframe_show_info:
```
dataframe_show_info <- function(exhibitionInput){

將上一題的步驟貼過來，但遇到有出現exhibitionList[[1]]的地方換成exhibitionInput

return(df_oneShow)
}
```
`dataframe_show_info()`可用來查詢任何一個展覽訊息，如`dataframe_show_info(exhibitionList[[5]])`會output一個代表第5個展覽的data frame格式訊息。本題最後一行請打`dataframe_show_info`不要有小刮號`()`。

```{r ans23}
#  dataframe_show_info
```

### 2.4 活動資訊來源種類

purrr套件裡的`map_dfr(物件,data_frame產生函數名稱)`可以把`物件`的每一個元素，丟進`data_frame產生函數`，得到每一個對應的data frame output後，以逐列（by row）堆疊方式合成所有輸出的data frame。以本題的例子，執行以下程式可以得到所有活動的data frame清單df_allShows。(你必需完成前一題，以下程序才會有作用。)
```{r}
library(purrr)
map_dfr(exhibitionList,dataframe_show_info) -> df_allShows
```

請將df_allShows的sourceWebName元素轉成factor class，最後一行寫`levels(df_allShows$sourceWebName)`顯示活動資訊來源所有類別。

```{r ans24}
# levels(df_allShows$sourceWebName)
```

### 2.5 計算單一來源
來自"全國藝文活動資訊系統"的展覽有幾筆，答案存在numeric class物件totalCount。(hint: 將logical vector裡的TRUE加總)

```{r ans25}
# totalCount
```


> 答完後上傳前，請確認每個code chunk的最後一行皆為該題的答案物件（除非題目有另外規定），且frontmatter的studentID及studentName皆有填寫。

> 注意： 沒有存檔成utf-8格式或frontmatter資訊沒填寫會扣1分。
